【裁判字號】    92,訴,2103
【裁判日期】    970418
【裁判案由】    偽造有價證券等
【裁判全文】
臺灣臺北地方法院刑事判決              92年度訴字第2103號
    公  訴  人  臺灣臺北地方法院檢察署檢察官
    被      告  寅○○
    選任辯護人  郭承昌律師
    被      告  戌○○
                        號
    上   1  人
    選任辯護人  鄭文玲律師
    被      告  乙○○
    上  1   人
    選任辯護人  李成功律師
    被      告  己○○
                壬○○
                戊○○原名卓.
                        3號
                甲○○
                午○○
                申○○
    上1 人共同
    選任辯護人  阮詠芳律師
                陳志偉律師
    被      告  辛○○
    被      告  宙○○原名卯.
    上  1   人
    選任辯護人  魏憶龍律師
    被      告  丁○○
                        （現另案在臺灣雲林監獄執行中）
上開被告等因偽造有價證券等案件，經檢察官提起公訴（九十一
年度偵字第二三一六號、第一一九二○號）及追加起訴（九十三
年度偵緝字第六四六號、第六四七號、第八二一號、九十四年度
偵字第五四六三號、第五四六四號、第五四六五號、第一九三六
七號），本院判決如下：
    主  文
寅○○共同連續商業負責人，以明知為不實之事項，而填製會計
憑證，處有期徒刑捌月，減為有期徒刑肆月，如易科罰金，以銀
元佰元即新臺幣玖佰元折算壹日。
戌○○、乙○○、己○○、壬○○、戊○○、甲○○、午○○、
申○○、辛○○、宙○○、丁○○均無罪。
    事  實
一、寅○○為興霓企業有限公司（下稱興霓公司）之公司經理人
    ，辰○○（待緝獲後由本院另行審結）為宸立實業有限公司
    （下稱宸立公司）之公司經理人，均為商業會計法所稱之公
    司負責人，為達虛開統一發票提高興霓公司外銷營業額而得
    向銀行辦理貸款及辦理退稅之目的，二人即於民國九十一年
    二月二十一日簽訂合作協議書，約定由辰○○負責處理虛開
    興霓公司統一發票增加外銷營業額以向銀行辦理貸款及辦理
    退稅之事宜，寅○○則需將興霓公司第一銀行支票帳戶、九
    十一年起之統一發票、購票證、退稅專戶存摺、印鑑等資料
    交與辰○○使用，所得貸款及退稅利潤由寅○○及辰○○各
    分得三成、七成，寅○○與辰○○均明知興霓公司於九十一
    年一至四月間並未與如附表二所示之宸立公司等八家公司、
    如附表三所示之米禾興業有限公司（下稱米禾公司）等五家
    公司有實際之業務往來，二人竟共同基於明知不實事項而填
    製統一發票、幫助納稅義務人逃漏營業稅捐及意圖為自己不
    法所有之概括犯意聯絡與行為分擔，由寅○○將興霓公司上
    開公司資料交付與辰○○，辰○○則委由不知情之會計人員
    連續填製如附表二所示與興霓公司往來不實事項之宸立公司
    統一發票共二十四張，辰○○復以統一發票所載銷售金額百
    分之五之價格向真實姓名年籍不詳自稱「連先生」之成年男
    子購買如附表二所示除宸立公司以外之同慶通訊科技有限公
    司等七家之統一發票，並將如附表二所示宸立公司等八家公
    司所開立之發票充作興霓公司九十一年一至四月之進項憑證
    ；辰○○再委由不知情之會計人員連續填製如附表三所示與
    米禾公司等五家公司往來不實事項之興霓公司統一發票共二
    十五張，並將上開統一發票分別交付如附表三所示之米禾公
    司等五家公司作為申報營業稅進項憑證之用，而連續幫助納
    稅義務人即如附表三所示米禾公司、換日線企業有限公司（
    下稱換日線公司）、宜鎂企業有限公司（下稱宜鎂公司）及
    天貴科技股份有限公司（下稱天貴公司）各逃漏如附表三所
    示之營業稅捐（如附表三所示英強電子工業股份有限公司部
    分，並未達逃漏營業稅捐之結果，說明詳見理由欄壹一(二)(3)
    所示），嗣辰○○即以低價在臺灣地區購買不詳貨物（未取
    得相關進項憑證），於九十一年二月二十八日（二筆）、同
    年四月二十日、同年四月二十三日將上開貨物分別以新臺幣
    （下同）一千零六十萬零六百八十九元（二筆）、一千零五
    十六萬二千八百三十二元、八百八十四萬一千零八十五元之
    高價報關出口至香港地區，再連續委由不知情之癸○○以媒
    體申報方式檢附上開興霓公司進、銷項統一發票資料且填具
    臺北市營業人申報適用零稅率銷售額清單向臺北市稅捐稽徵
    處中北分處申報退稅，稅捐機關因而誤信興霓公司確得依法
    退稅而於九十一年四月十五日、同年六月十七日退稅九十九
    萬二千八百零五元、九十三萬零一百五十元進入興霓公司所
    指定之退稅專戶，足以生損害於稅捐稽徵機關對於稅捐稽徵
    之正確性。
二、案經財政部臺北市政府國稅局函送臺灣板橋地方法院檢察署
    呈請臺灣高等法院檢察署檢察長令轉臺灣臺北地方法院檢察
    署檢察官偵查起訴。
    理  由
壹、有罪部分：
一、訊據被告寅○○固坦稱其為興霓公司之公司負責人，其於上
    開時間與被告辰○○簽訂上開合作協議書而將興霓公司上開
    公司資料交付被告辰○○使用，興霓公司並未實際與如附表
    二所示宸立公司等八家公司及如附表三所示之米禾公司等五
    家公司有業務往來，被告辰○○以如附表二所示之宸立公司
    等7八家公司統一發票用以作為興霓公司九十一年一月至四
    月之進項憑證，被告辰○○並委由不知情之會計人員開立如
    附表三所示之興霓公司九十一年一、二月間統一發票交與如
    附表三所示之米禾公司等五家公司以幫助如附表三所示米禾
    公司、換日線公司、宜鎂公司及天貴公司各逃漏如附表三所
    示之營業稅捐，而被告辰○○曾於上開時間報關出口上開價
    格之貨物，且以上開資料委由癸○○申報退稅，稅捐機關因
    而於上開時間退稅上開款項至興霓公司之退稅專戶等情，惟
    矢口否認有何填製不實會計憑證、幫助逃漏營業稅及詐騙退
    稅之行為，並辯稱：案發當時，伊對於辰○○之行為均不知
    情，伊以為辰○○係於合法之範圍內經營興霓公司云云。經
    查：
  (一)證據能力部分：
    被告寅○○對於公訴人所提之證據資料及以下本院作為判斷
    依據之各項證據資料，均同意或不爭執其證據能力，本院審
    酌該等言詞供述及書面作成時之情況認為適當，均無不宜作
    為證據之情事，依刑事訴訟法第一百五十九條之五規定，均
    得作為證據。
  (二)實體認定部分：
  (1)本案被告寅○○為興霓公司之公司經理人，被告辰○○為宸
    立公司之公司經理人，均為商業會計法所稱之公司負責人，
    二人於九十一年二月二十一日簽訂合作協議書，約定由被告
    辰○○負責經營興霓公司，被告寅○○則需將興霓公司第一
    銀行支票帳戶、九十一年起之統一發票、購票證、退稅專戶
    存摺、印鑑等資料交與被告辰○○使用，所得貸款及利潤由
    被告寅○○及辰○○各分得三成、七成；另興霓公司於九十
    一年一、二月間並未與如附表二所示之宸立公司等八家公司
    、如附表三所示之米禾公司等五家公司有實際之業務往來，
    被告辰○○委由不知情之會計人員連續填製如附表二所示與
    興霓公司往來不實事項之宸立公司統一發票共二十四張，被
    告辰○○並以統一發票所載銷售金額百分之五之價格向真實
    姓名年籍不詳自稱「連先生」之成年男子購買如附表二所示
    除宸立公司以外之同慶通訊科技有限公司等七家之統一發票
    作為進項憑證，辰○○復委由不知情之會計人員連續填製如
    附表三所示與米禾公司等五家公司往來不實事項之興霓公司
    統一發票共二十五張，並將上開統一發票分別交付如附表三
    所示之米禾公司等五家公司作為申報營業稅進項憑證之用，
    以致如附表三所示米禾公司、換日線公司、宜鎂公司及天貴
    公司各逃漏如附表三所示之營業稅捐，嗣辰○○又於九十一
    年二月二十八日（二筆）、同年四月二十日、同年四月二十
    三日將分別以一千零六十萬零六百八十九元（二筆）、一千
    零五十六萬二千八百三十二元、八百八十四萬一千零八十五
    元之高價報關貨物出口至香港地區，再連續委由不知情之癸○○以媒體申報方式檢附上開興霓公司進、銷項統一發票資
    料且填具臺北市營業人申報適用零稅率銷售額清單向臺北市
    稅捐稽徵處中北分處申報退稅，稅捐機關乃於九十一年四月
    十五日、同年六月十七日退稅九十九萬二千八百零五元、九
    十三萬零一百五十元進入興霓公司所指定之退稅專戶等情，
    為被告寅○○所坦承，核與被告辰○○於偵查中之陳述、證
    人癸○○證言大致相符，並有相關統一發票、出口報單資料
    及財政部臺北市國稅局中北稽徵所於九十五年二月二十二日
    所發財北國稅中北營業二字第○九五○○○三二六七號函覆
    資料在卷可資佐證，自堪信上開事實為真實。
  (2)被告寅○○於調查員詢問時陳稱：九十一年一月間，伊胞弟
    丑○○之友人丙○○告知辰○○、宙○○父子可提高興霓公
    司外銷營業額以創造良好之資產負債表，而辰○○又表示與
    銀行界關係良好，可向銀行辦理融資貸款，伊才與辰○○簽
    訂合作協議書等語（見本案追加偵卷一之一卷第二頁背面）
    ；被告辰○○於偵查中亦陳稱：當初係丙○○與寅○○之胞
    弟介紹而與寅○○認識，簽訂協議書時，雙方約定由伊增加
    進出口銷貨金額及營業額，退稅為進出口貿易項目之一，寅
    ○○經營進出口貿易十幾年，當然知道要如何增加營業額，
    而當初即因為要做貿易出口，有退稅，才會約定要寅○○交
    付退稅專戶之存摺、印鑑，雙方亦約定就退稅款及營業所得
    三七分帳，伊即購買廉價貨出口，因未取得進項統一發票，
    伊才向一位連先生購買如附表二所示七家公司之統一發票，
    再以公司對開統一發票之方式處理，例如由如附表二所示八
    家公司開統一發票給興霓公司，興霓公司再開統一發票給如
    附表二所示八家公司之其他關係公司，宸立公司亦為如此，
    興霓公司並未與如附表二所示之八家公司及附表三所示公司
    有實際往來。後來伊領走九十一年四月十五日之退稅款，寅
    ○○領走九十一年六月十七日之退稅款，等於是五五分帳，
    而寅○○領走九十一年六月十七日退稅款後，伊有約寅○○
    將退稅款拿出作三、七分配，但寅○○不同意等語（見本案
    追加偵卷二之二第二八頁至第三○頁、第七九頁）；證人丑
    ○○於本院審理中結證稱：因伊胞兄寅○○貿易作很久而一
    直成長不大，賺不到什麼錢，要增資也沒有錢，伊即與同事
    十幾年之丙○○提及此事，丙○○即表示有朋友在做貿易，
    增資方面公司蠻大的，客戶群蠻多的，丙○○即介紹辰○○
    給寅○○認識要幫公司賺錢以接大訂單，之後即由寅○○與
    辰○○洽談細節，伊係在簽約時才有在場，寅○○也沒有錢
    去增資，但辰○○方面有能力提供比如說不動產，且相關人
    脈、員工等亦無合作，均由辰○○方面之人處理等語（見本
    院卷六第六四頁至第六七頁）；並觀諸卷附被告寅○○與辰
    ○○所簽訂之合作協議書（見本案追加偵卷一之一第一一頁
    ）所載「甲方（指被告寅○○）需付公司原使用甲存支票(一)
    第一銀行信義分行帳號○二四一七六(二)九十一年起之統一發
    票、購票證、退稅專戶存摺、印鑑」、「公司運作期間，所
    有營運行政管銷及投資成本皆由乙方（指被告辰○○）負責
    」、「甲乙方雙方同意運作期間以六個月為準視狀況可做調
    整，每案銀行額度成熟並已撥入帳戶款項，甲方並優先獲得
    百分之三十」、「利潤分配以銀行額度甲方持股百分之三十
    ，乙方持股百分之七十，其他專案另議」、「甲乙雙方同意
    利潤分配由甲方優先，甲方並有處分百分之三十公司財產與
    現金存款，乙方不得異議」等內容，被告寅○○除提供興霓
    公司資料供使用外，不需支付任何資金或付出任何勞務，即
    可獲得此段合作期間興霓公司貸得款項及利潤之百分之三十
    ，且得處分百分之三十之興霓公司財產與現金存款，若如被
    告寅○○所述其係以為被告辰○○於合法範圍內經營興霓公
    司云云，被告辰○○豈有可能與被告寅○○簽訂如此對自己
    不利合作條件之合作協議？復參以被告寅○○需交出興霓公
    司退稅專戶存摺、印鑑等情，顯見本案被告寅○○於簽約合
    作協議書時，對於被告辰○○將虛開興霓公司、宸立公司不
    實統一發票、幫助如附表三所示米禾公司、換日線公司、宜
    鎂公司、天貴公司逃漏如附表三所示營業稅捐及詐領退稅款
    等情應知之甚詳，被告寅○○與辰○○就上開犯行有犯意聯
    絡及行為分擔，堪以認定。至於被告辰○○事後於本院審理
    中結證改稱：寅○○於案發時對於相關虛開統一發票、詐領
    退稅款等節均不知情云云，核與上開其餘證據資料顯示情狀
    顯有出入，應屬事後迴護被告寅○○之詞，尚難憑採。
  (3)另就興霓公司開立如附表三編號五所示之統一發票與英強電
    子工業股份有限公司（下稱英強公司）部分，因英強公司業
    經稅捐機關認定為虛設行號，有財政部臺北市國稅局營業人
    進銷項交易對象彙加明細表（見本案追加偵卷二之四第三六
    三頁），英強公司既為虛設行號而無實際之進銷項交易，自
    無須繳納營業稅，亦無從達逃漏營業稅捐之結果，附此敘明
    。
  (4)綜上所述，本件事證業已明確，被告寅○○與被告辰○○共
    犯連續填製不實會計憑證、幫助逃漏營業稅捐及詐領退稅款
    之行為，堪以認定。
二、論罪科刑部分：
  (一)查被告寅○○行為後，商業會計法業經修正，並於九十五年
    五月二十四日經總統公布修正，自九十五年五月二十六日施
    行生效，其中就商業會計法第七十一條第一款之犯行，將法
    定刑度自「五年以下有期徒刑、拘役或科或併科新臺幣十五
    萬元以下罰金」提高為「處五年以下有期徒刑、拘役或科或
    併科新臺幣六十萬元以下罰金」，依據九十五年七月一日修
    正後刑法第二條第一項前段之規定，自應適用修正前之商業
    會計法第七十一條第一款規定對於被告較為有利。
  (二)查被告寅○○行為後，刑法業經立法院通過修正，於九十四
    年二月二日經總統公布修正，並自九十五年七月一日生效，
    就修正前商業會計法第七十一條第一款、稅捐稽徵法第四十
    三條第一項、刑法第三百三十九條第一項罰金刑部分，均因
    刑法第三十三條第五款之修正，上開規定法定刑之最低法定
    刑度提高為新臺幣一千元；牽連犯部分，新法刪除刑法第五
    十五條後段關於牽連犯之規定，而將原犯一罪而其方法或結
    果之行為犯他罪應從一重論斷之情修正為原犯一罪與其方法
    或結果之行為犯他罪間應分論併罰；連續犯部分，新法刪除
    第五十六條關於連續犯之規定，將連續數行為而犯同一之罪
    名者以一罪論之情修正為連續數行為應分論併罰，經綜合比
    較上開法律變更之情形，以九十五年七月一日修正生效前之
    規定對於被告較為有利，依據修正後刑法第二條第一項前段
    之規定，即應適用九十五年七月一日修正生效前之上開刑法
    規定，合先敘明。
  (三)核被告寅○○所為，係犯稅捐稽徵法第四十三條第一項之幫
    助納稅義務人逃漏稅捐罪、修正前商業會計法第七十一條第
    一款之明知不實事項填製會計憑證罪及刑法第三百三十九條
    第一項之詐欺取財罪。本案檢察官雖僅就被告寅○○所為填
    製不實會計憑證及詐領退稅款之行為提起本件追加起訴，而
    漏未起訴幫助米禾公司、換日線公司、宜鎂公司及天貴公司
    逃漏如附表三所示之營業稅捐部分，惟此部分與前開經檢察
    官起訴部分有牽連犯之一罪關係，且經本院當庭告知被告寅
    ○○，本院自應併與審理。身為興霓公司負責人之被告寅○○與身為宸立公司負責人之被告辰○○就上開犯行，有犯意
    聯絡及行為分擔，為共同正犯。被告寅○○、辰○○委由不
    知情之會計人員及癸○○分別虛開興霓公司、宸立公司統一
    發票及詐領退稅款，為間接正犯。被告寅○○數次填製不實
    會計憑證、幫助納稅義務人逃漏稅捐及詐欺退稅款之犯行，
    時間緊接，犯罪方法相同，而觸犯構成要件相同之罪名，顯
    係基於概括犯意為之，為連續犯，應依修正前刑法第五十六
    條之規定各論以連續填製不實會計憑證、連續幫助納稅義務
    人逃漏稅捐罪及連續詐欺取財罪。另被告寅○○所犯上開三
    罪間，有方法目的之牽連關係，應依修正前刑法第五十五條
    後段之規定從重論以修正前商業會計法第七十一條第一款之
    明知不實事項填製會計憑證罪。爰審酌本案被告寅○○於偵
    查及本院審理中均否認犯行，犯後態度難認良好，而虛開如
    附表三所示之統一發票，幫助換日線公司、宜鎂公司及天貴
    公司逃漏如附表三所示之營業稅捐並詐領退稅款以影響國家
    稅收，另參酌被告寅○○犯罪動機及參與本案犯行之程度等
    情狀，量處如主文所示之刑。
三、另本案被告寅○○犯罪時間在九十六年四月二十四日之前，
    亦無其他不合中華民國九十六年罪犯減刑條例所定不得減刑
    之情形，爰依中華民國九十六年罪犯減刑條例第二條第一項
    第三款、第七條併與宣告減刑如主文所示，另易科罰金部分
    ，修正後刑法刪除「因身體、教育、職業、家庭之關係或其
    他正當事由，執行顯有困難者」之要件，並將易科罰金之折
    算標準，由原配合罰金罰鍰提高標準條例第二條（九十五年
    七月一日刪除生效）規定之銀元一百元至銀元三百元折算一
    日，提高為新臺幣一千元、二千元或三千元折算一日，是依
    修正後刑法第二條第一項前段之規定，應適用修正前之刑法
    第四十一條第一項前段之規定，並依據中華民國九十六年罪
    犯減刑條例第九條諭知易科罰金之折算標準如主文所示。
貳、無罪部分：
一、公訴意旨略以：
  (一)戌○○、辰○○（待緝獲後由本院另行審結）、乙○○、壬○○、戊○○（原名卓立野）、甲○○、辛○○、丁○○、
    申○○、午○○、子○○（待緝獲後由本院另行審結）、宙
    ○○（原名卯○○）共同基於意圖為自己不法所有之犯意聯
    絡及行為分擔，由乙○○擔任香樂公司名義負責人及業務，
    壬○○、戊○○、甲○○、辛○○、丁○○皆為香樂公司業
    務，申○○為會計，午○○為戌○○處理會計、出納等事宜
    ，子○○則於上海銀行開立帳戶，戌○○與乙○○至臺灣銀
    行南崁分行、華南銀行南崁分行以香樂公司名義申請開戶，
    並請領大量支票，再由戌○○、辰○○、宙○○等人以香樂
    公司、敦楊公司名義出面向如下等人佯稱進貨（相關公訴意
    旨參見本案起訴書、九十四年五年六日、九十五年五月十八
    日補充理由書）：
  (1)於九十年十月底、十一月初某日，由辰○○出面向庚○○購
    買價值合計為七十二萬元之ＤＶＤ光碟機二百臺，並以現金
    二十八萬元及十五日期支票支付上開貨款，上開支票並如期
    兌現，而以小額交易獲取庚○○信任後，再透過庚○○向娛
    康電子科技股份有限公司（下稱娛康公司）購買價值合計為
    一百六十二萬元ＤＶＤ光碟機四百五十臺，但僅支付現金七
    十五萬元，餘款八十七萬元以香樂公司名義開立支票（支票
    號碼為ＡＰ0000000號，見本案偵卷一之一第三三三
    頁），惟上開支票卻因存款不足而遭退票；另於九十一年一
    月九日，戌○○亦自稱為敦楊公司之負責人而向庚○○購買
    價值合計為八十五萬元之ＤＶＤ光碟機，僅支付現金三十五
    萬元，餘款五十萬元以敦楊公司支票二紙（支票號碼為ＵＡ
    0000000號、ＵＡ0000000號，見本案偵卷一
    之一第三二四頁）支付，惟上開敦楊公司支票二紙均因遭敦
    楊公司以空白票據遺失為由掛失而退票。
  (2)於九十年十月間，戌○○、辰○○向庚○○購買價值合計七
    十一萬四千元之傳邦電子工業股份有限公司（下稱傳邦公司
    ）來電顯示電話二千支，僅支付現金二十一萬元，餘款五十
    萬四千元以支票付款，惟上開支票亦退票而未獲付款。
  (3)於九十年十一月起至九十一年一月間，戌○○、辰○○向江
    澧實業股份有限公司（下稱江澧公司）購買價值合計六十二
    萬元之ＤＶＤ二百臺及價值合計七十八萬元之筆記型電腦三
    十臺，僅支付現金五十三萬元，剩餘貨款以支票付款，惟上
    開支票均退票而未獲付款。
  (4)於九十年十二月十日，辰○○、宙○○向酉○○訂購價值二
    十七萬五千元之珠寶，並交付以香樂公司為發票人之支票二
    張（支票號碼為ＡＰ0000000號、ＡＰ000000
    0號，見本案偵卷一之一第一○八頁），惟上開支票經退票
    後，宙○○復於九十一年二月二十六日再交付珍屋公司所開
    立之支票以支付貨款，惟亦遭退票，因認被告戌○○、乙○○、壬○○、戊○○、甲○○、辛○○、丁○○、申○○、
    午○○、宙○○就上開部分共犯刑法第三百三十九條第一項
    之詐欺取財罪嫌等語。
  (二)
  (1)戌○○、辰○○共同基於為自己不法所有之概括犯意聯絡，
    由戌○○佯稱為第一銀行董事長可為敦楊公司辦理貸款及融
    資，辰○○則簽發珍屋公司支票（面額五十萬元）交與敦楊
    公司實際負責人天○（原名Ｄ○），使天○陷於錯誤而於九
    十年十二月間，將敦楊公司營利事業登記證、支票、發票、
    公司大小章交付與辰○○及戌○○使用，惟上開支票因遭退
    票而未獲付款，因認被告戌○○涉犯刑法第三百三十九條第
    一項之詐欺取財罪嫌（相關公訴意旨參見本案起訴書及九十
    五年五月十八日補充理由書）。
  (2)戌○○、辰○○基於意圖為自己不法所有之概括犯意聯絡，
    辰○○簽發敦楊公司支票五張（面額總計二百八十六萬五千
    元）、敦楊公司存摺及三百一十八萬二千四百零八元退稅金
    取款條等物交付Ｂ○○，於九十一年一月間，由Ｂ○○在臺
    北市○○○路○段五三之二號持向亥○○佯為借款二百八十
    六萬五千元，約定由亥○○屆期領取上開退稅金款項作為清
    償，使亥○○陷於錯誤依約借予上開款項，詎亥○○屆期持
    上開存摺及取款條欲前往銀行領款時，發現敦楊公司業以存
    摺遺失為由而申請補發存摺並將退稅金提領一空，上開敦楊
    公司支票亦因遭掛失而未獲兌現，因認被告戌○○涉犯刑法
    第三百三十九條第一項之詐欺取財罪嫌（相關公訴意旨參見
    本案起訴書及九十五年五月十八日補充理由書）。
  (3)戌○○、辰○○共同基於詐欺之概括犯意聯絡，於九十一年
    一月間，向弘芳公司負責人宇○○（原名林宜頻）佯稱欲投
    資弘芳公司，使宇○○陷於錯誤而交付弘芳公司支票、發票
    供渠等使用，戌○○並安排知情之己○○擔任弘芳公司人事
    、總務主管等業務之運作，被告戌○○、己○○共同涉犯刑
    法第三百三十九條第一項詐欺取財罪嫌（相關公訴意旨參見
    本案起訴書及九十五年五月十八日補充理由書）。
  (4)戌○○於九十年四月至九月間在不詳地點，向黃○○佯稱可
    代租公司辦公室及借款，詐得鈞存國際有限公司營利事業登
    記證、公司執照、公司變更登記事項卡、進出口登記卡、黃
    ○○身分證、建物所有權狀及四十八萬五千元，因認被告戌
    ○○就上開部分涉犯刑法第三百三十九條第一項之詐欺取財
    罪嫌（相關公訴意旨參見本案起訴書及九十五年五月十八日
    補充理由書）。
  (5)於九十年六月起至同年九月間，在浩宇公司及香樂公司，戌
    ○○向玄○○佯稱公司進貨急需調現，並交付香樂公司支票
    作為借款之對價，而詐得借款二百十九萬二千四百五十五元
    ，惟上開支票經提示均遭退票，因認被告戌○○就上開部分
    涉犯刑法第三百三十九條第一項詐欺取財罪嫌（相關公訴意
    旨參見本案起訴書及九十五年五月十八日補充理由書）。
  (6)於九十一年一月十一日，在臺北市○○○路○段二三號五樓
    之三，戌○○、辰○○向安嶸國際貿易有限公司（下稱安嶸
    公司）之承辦人員Ｃ○○佯稱訂購電腦保險櫃一臺，詐得價
    值二萬二千元之電腦保險櫃，因認被告戌○○就上開部分涉
    犯刑法第三百三十九條第一項之詐欺取財罪嫌（相關公訴意
    旨參見本案起訴書及九十五年五月十八日補充理由書）。
  (7)戌○○意圖為自己不法之所有，偽造如附表一所示之信用卡
    ，並持上開偽造信用卡在如附表一所示之時間盜刷購物詐取
    財物，足生損害於信用卡所有人、特約商店及發卡銀行，因
    認戌○○此部分行為涉犯刑法第三百三十九條第一項詐欺取
    財罪、刑法第二百十六條、第二百十條之行使偽造私文書罪
    、刑法第二百零一條之一偽造信用卡、行使偽造信用卡罪嫌
    等語（相關公訴意旨參見本案起訴書、九十三年九月十五日
    、九十五年三月六日所提之補充理由書）
  (8)戌○○與乙○○基於犯意聯絡，由乙○○擔任戌○○所虛設
    香樂公司之負責人，明知股東（子○○、乙○○、辛○○）
    均未實際繳納股款，而檢附相關文件向經濟部中部辦公室申
    請設立登記，因認戌○○、乙○○此部分行為涉犯公司法第
    九條第一項、刑法第二百十四條使公務員登載不實文書罪嫌
    等語（相關公訴意旨參見本案起訴書及九十五年五月十八日
    所提之補充理由書）
  (三)辰○○與宙○○係父子關係，辰○○設立宸立公司，並由宙
    ○○擔任該公司負責人，辰○○與寅○○於九十一年二月二
    十一日簽立合作協議書，辰○○、宙○○明知宸立公司與興
    霓公司無交易之事實，為圖虛增營業額，竟於九十一年一至
    四月間，除以宸立公司之名義虛偽開立內容不實之發票二十
    四張予興霓公司外，並向不詳姓名之人以銷售金額百分之五
    代價購買如附表二所示除宸立公司以外七家公司之統一發票
    作為興霓公司之進項憑證；辰○○明知興霓公司與如附表三
    所示米禾公司等五家公司均無交易事實，基於幫助他人逃漏
    稅捐之犯意，以興霓公司之名義開立虛偽不實之統一發票幫
    助上開公司逃漏稅捐，辰○○、宙○○另檢附上開進項發票
    及填載業務上所作成之「營業人銷售額與稅額申報書」向稅
    捐機關辦理宸立及興霓公司之營業稅額。嗣辰○○取得如附
    表二所示之不實之統一發票，即以此作為辦理外銷貨物退稅
    來源之進項憑證，虛偽申報貨物出關後，再檢具出口報關單
    及上開進項憑證以此詐術向國稅局申報退稅，致稅捐稽徵機
    關因此誤認興霓公司確實有此外銷貨物實績，而分別於同年
    四月十五日、同年六月十七日退還營業稅款至興霓公司所指
    定之銀行退稅專戶，分別詐得退稅款九十九萬二千八百零五
    元及九十三萬零一百五十元，因認被告宙○○就此部分與被
    告辰○○共犯刑法第三百三十九條第一項之詐欺取財罪嫌及
    、商業會計法第七十一條第一項之填製不實會計憑證罪及稅
    捐稽徵法第四十三條第一項之幫助逃漏營業稅捐罪嫌（相關
    公訴意旨臺灣臺北地方法院檢察署檢察官九十四年度偵字第
    五四六三號、第五四六四號、第五四六五號、九十三年度偵
    緝字第六四六號、第六四七號、第八二依號追加起訴書）。
二、按犯罪事實應依證據認定之，無證據不得認定犯罪事實，又
    不能證明被告犯罪者，應諭知無罪之判決，刑事訴訟法第一
    百五十四條第二項及第三百零一條第一項分別定有明文。次
    按刑法第三百三十九條第一項詐欺罪之成立，以意圖為自己
    或第三人不法所有，以詐術使人將本人或第三人之物交付為
    要件。所謂以詐術使人交付，必須被詐欺人因其詐術而陷於
    錯誤，若其所用方法，不能認為詐術，亦不致使人陷於錯誤
    ，即不構成該罪，最高法院著有四十六年臺上字第二六○號
    判例要旨可參。又債務人於債之關係成立後，如有債務不履
    行之情形，在一般社會經驗上可能之原因甚多，苟無足以證
    明其債之關係發生時自始故意藉此從事財產犯罪之積極證據
    ，根據刑事訴訟法第一百五十四條之規定，仍不得僅以債信
    違反之客觀事態，推定債務人自始有詐欺取財或詐欺得利之
    犯意。另按認定犯罪事實所憑之證據，雖不以直接證據為限
    ，間接證據亦包括在內；然而無論直接或間接證據，其為訴
    訟上之證明，須於通常一般之人均不致有所懷疑，而得確信
    其為真實之程度者，始得據為有罪之認定，倘其證明尚未達
    到此一程度，而有合理之懷疑存在時，事實審法院復已就其
    心證上理由予以闡述，敘明其如何無從為有罪之確信，因而
    為無罪之判決，尚不得任意指為違法，最高法院則著有七十
    六年臺上字第四九八六號判例要旨可參。
三、就理由欄貳一(一)部分認定被告戌○○、乙○○、壬○○、戊○○、甲○○、辛○○、丁○○、申○○、午○○、宙○○
    無罪之理由：
  (一)公訴人認被告戌○○、乙○○、壬○○、戊○○、甲○○、
    辛○○、丁○○、申○○、午○○、宙○○就上開部分涉犯
    刑法第三百三十九條第一項之詐欺罪嫌，係以被告甲○○、
    辰○○、戌○○、戊○○、壬○○、申○○、午○○、辛○○、乙○○之陳述、證人庚○○、未○○、酉○○、Ｅ○○
    之證言、珍屋公司支票及退票理由單、八十七萬元支票二張
    、二十五萬元支票二張、傳邦公司統一發票、出貨單、支票
    影本、珍屋公司支票影本二張、木榆公司及銖恆公司支票各
    一張、珍屋公司訂貨單二張、木榆公司訂貨單一張、江澧公
    司出貨單、香樂公司支票二張及退票理由單、收據、估價單
    、刑事警察局九十一年十月二十二日所發刑紋字第一五○一
    八號鑑驗書為其論據。
  (二)訊據被告戌○○、乙○○、壬○○、戊○○、甲○○、辛○○、丁○○、申○○、午○○、宙○○均堅決否認就上開部
    分有何詐欺取財犯行。被告戌○○辯稱：伊對於酉○○的部
    分完全不知情，至於其他向庚○○、江澧公司訂購電子用品
    、電話、ＤＶＤ部分，均為辰○○訂購，並非伊訂貨等語。
    被告乙○○辯稱：伊在香樂公司擔任外務，對於公司實際進
    貨情形並不清楚，伊並未處理採購，也沒有跟庚○○、江澧
    公司、酉○○接洽過，對於公司貨物來源均不清楚等語。被
    告壬○○辯稱：伊僅曾看過小部分之ＤＶＤ，其他貨物均沒
    看過，伊是在香樂公司擔任業務，並非負責採購，未曾與庚○○、江澧公司、酉○○接洽等語。被告戊○○辯稱：伊當
    時是壬○○介紹而於九十年十二月初去香樂公司上班，做了
    二十幾天就沒有做了，伊負責銷售ＤＶＤ的業務，對於公司
    貨物來源並不知情，伊並未處理採購之業務，亦未曾與庚○○、江澧公司、酉○○接洽等語。被告甲○○辯稱：伊在香
    樂公司擔任業務，並非擔任採購之職務，不曾與庚○○、江
    澧公司、酉○○接觸，伊僅看過一些ＤＶＤ，並未看到其他
    貨物，對於公司貨物來源並不知清楚等語。被告午○○辯稱
    ：伊雖曾去過香樂公司找戌○○，但並未曾在香樂公司任職
    ，伊並未負責香樂公司出納、會計、銷售或採購之業務，亦
    未曾與庚○○、江澧公司或酉○○接洽等語；被告申○○辯
    稱：伊為香樂公司之工讀生，負責接聽電話、打掃及訂便當
    ，伊並未負責銷售業務或採購業務，亦未曾與庚○○、江澧
    公司或酉○○接洽等語。被告辛○○辯稱：伊於八十九年中
    旬曾經在信義路之香樂公司待過一陣子，當時負責人並非乙○○，後來九十年僅只去過香樂公司一次，伊並非香樂公司
    之員工，亦未曾與庚○○、江澧公司或酉○○接洽等語。被
    告宙○○辯稱：伊未曾在香樂公司上班，也未擔任香樂公司
    之業務或採購職務。另酉○○部分，伊當時僅陪同辰○○前
    往與酉○○見面，伊並無參與，且酉○○係將珠寶交付與辰
    ○○等語；被告丁○○辯稱：伊曾去香樂公司幫忙，看戊○○要做什麼，伊就與戊○○一起去做，並未擔任採購之職務
    ，伊未曾領過薪水，伊雖知道香樂公司有進ＤＶＤ，但對於
    來源並不知情，亦未曾與庚○○、江澧公司或酉○○接洽等
    語。
  (三)經查：
  (1)證人庚○○及娛康公司遭詐騙部分：
    證人庚○○於警詢時證稱：於九十年十月底、十一月初，辰
    ○○與伊洽商訂購電腦週邊及家電產品之生意，伊曾多次前
    往辰○○所稱之香樂公司分公司查看，伊認為無問題後即將
    價值合計七十二萬元之ＤＶＤ二百臺出售與香樂公司，貨款
    部分，由辰○○以現金二十八萬元及開立票面金額四十四萬
    元之十五天期票支付，前開期票有兌現；伊於前開交易時曾
    帶辰○○前往工廠即娛康公司參觀，辰○○即利用伊返家奔
    喪期間直接向娛康公司購買價值合計一百六十二萬元之ＤＶ
    Ｄ四百五十臺，並交付現金七十五萬元及支票一張（發票人
    為香樂公司、票面金額八十七萬元、票據號碼為ＡＰ000
    0000號、發票日為九十年十二月二十二日）以支付貨款
    ，惟上開支票於九十年十二月二十五日退票；辰○○復同時
    向伊訂購價值合計七十一萬四千元之傳邦公司來電顯示電話
    二千支，並交付現金二十一萬元及支票一張（發票日為九十
    一年一月七日、票面金額為五十萬四千元），上開支票亦遭
    退票；後來於九十一年一月九日，並有自稱敦楊公司負責人
    之戌○○向伊訂購價值合計八十五萬元之ＤＶＤ二百五十台
    ，戌○○交付現金三十五萬元及支票二張（發票日分別為九
    十一年一月二十三日、同年月二十五日、票面金額均為二十
    五萬元、發票人為敦楊公司），惟上開支票因遭敦楊公司以
    空白票據遺失為由掛失而退票等語（見本案偵卷一之一第三
    一五頁至第三一七頁）；被告辰○○於偵查中亦陳稱：伊確
    實有透過庚○○向娛康公司購買ＤＶＤ四百五十臺，貨款七
    十五萬元付現金，剩餘八十七萬元由戌○○開香樂公司支票
    以支付，後來八十七萬元也有還清，並再續訂，到最後於九
    十一年一月九日左右，庚○○自己來公司要銷售ＤＶＤ，戌
    ○○才訂購ＤＶＤ二百五十臺，部分給現金、部分給敦楊公
    司票，此時才開始退票；另有向庚○○購買傳邦公司電話二
    千支，貨款二十一萬元付現金，剩餘五十萬四千元由戌○○
    開珍屋公司支票以支付，五十萬四千元支票退票並未清償，
    最後會發生退票之結果，係因戌○○原本經營高利貸生意周
    轉不良及資金調度發生問題所致等語（見本案追加一之一二
    卷第一二頁至第一六頁），另觀諸證人庚○○提出香樂公司
    所開立票面金額為八十七萬元之支票、退票理由單及娛康公
    司內部單據（見本院偵卷一之一第三三三頁、第三三四頁）
    ，上開支票係於九十年十二月二十五日因存款不足及拒絕往
    來而退票，則若香樂公司未於九十一年一月九日前將上開八
    十七萬元積欠貨款予以清償，證人庚○○及娛康公司豈有可
    能於九十一年一月九日再次接受訂貨而交付ＤＶＤ二百五十
    臺？是被告辰○○所述上開八十七萬元貨款於事後業已清償
    等語，尚非無據，另價值合計七十一萬四千元之傳邦公司來
    電顯示電話二千支及於九十一年一月九日購買價值合計八十
    五萬元之ＤＶＤ二百五十臺部分，均已於購買之時分別給付
    二十一萬元、三十五萬元現金用以支付貨款，佔貨款總額之
    比例非小，而被告辰○○亦陳稱：最後會發生退票之結果，
    係因戌○○原本經營高利貸生意周轉不良及資金調度發生問
    題所致等語，本案實難僅以用以支付部分貨款支票發生退票
    之債務不履行結果即逕認被告戌○○於向證人庚○○或娛康
    公司購買上開ＤＶＤ及傳邦公司來電顯示電話之始即有詐欺
    取財之犯意。
  (2)江澧公司遭詐騙部分：
    證人未○○於本院審理中到庭結證稱：伊於九十年、九十一
    年間在江澧公司擔任業務經理之職務，於九十年十二月中旬
    ，專案經理宋振治介紹辰○○以珍屋公司名義來購買電腦及
    ＤＶＤ，由珍屋公司派人將貨物取走，並由辰○○開立珍屋
    公司支票以支付貨款，筆記型電腦部分，現金支付三十五萬
    元，餘款以四十三萬元支票支付，ＤＶＤ部分，現金支付十
    八萬元，餘款以四十四萬元支票支付，後來上開支票退票後
    ，珍屋公司有一個叫黃泯皆之人與宋振治一同拿現金來將上
    開貨款支票換回，宋振治並提及係由辰○○交代拿現金來換
    回貨款支票，上開貨款均已全部清償等語（見本院卷五第二
    三一頁至第二三三頁），顯見江澧公司之剩餘貨款（即筆記
    型電腦部分四十三萬元、ＤＶＤ部分四十四萬元）均已因珍
    屋公司員工黃泯皆及宋振治於支票退票後交付現金而全數清
    償。
  (3)證人酉○○遭詐騙部分：
    證人酉○○於本院審理中到庭結證稱：辰○○、宙○○於九
    十年十二月十日透過伊友人陳鸚鵡向伊購買珠寶，辰○○向
    伊表示為香樂公司總經理而有權開立香樂公司支票，伊並向
    辰○○表示伊在當鋪裡還有二萬元之珠寶，如果辰○○要，
    可以一起賣給辰○○，伊即連同上開當鋪裡的珠寶及價值二
    十七萬五千元之珠寶賣給辰○○，因辰○○花二萬元去當鋪
    贖回上開珠寶，所以此次交易總額為二十七萬五千元，陳鸚
    鵡說絕對不會退票，且票期僅有三天，伊即將珠寶交付與辰
    ○○，辰○○即開立二張香樂公司支票用以付款，在交易現
    場，宙○○有無特別說什麼，伊已無印象。後來支票均未獲
    兌現，伊曾在咖啡廳碰到辰○○，辰○○就開了二張本票共
    計二十七萬五千元與伊，但還是未獲付款。伊與戌○○不曾
    接洽或聯絡等語（見本院卷五第二三四頁至第二三六頁），
    並觀諸證人酉○○提出之支票二張、名片資料、證件資料、
    估價單（分見本案偵卷一之一第一○八頁至第一一七頁），
    支票背面係由被告辰○○背書、名片資料及證件資料均為被
    告辰○○之相關資料、估價單之抬頭部分亦僅書寫「辰○○
    」，顯見本件與證人酉○○交易之對象應為被告辰○○，被
    告宙○○上開所稱僅係陪同父親即被告辰○○前往與證人酉
    ○○洽談而其未參與等語，被告戌○○所稱此部分與其無關
    等語，均屬可採，此部分實難以被告辰○○所交付之香樂公
    司支票退票及被告宙○○曾陪同被告辰○○前往與證人酉○○洽談即逕認被告宙○○有何參與詐欺取財之犯意聯絡及行
    為分擔，亦難認被告戌○○就此部分有參與詐欺取財之犯意
    聯絡及行為分擔。
  (4)另由證人庚○○、未○○、酉○○之上開證述內容以觀，均
    未曾提及其餘被告乙○○、壬○○、戊○○、甲○○、辛○○、丁○○、申○○、午○○等人有何參與採購ＤＶＤ、來
    電顯示電話及珠寶之行為，亦未提及被告宙○○有何參與採
    購ＤＶＤ及來電顯示電話之行為，復參以被告甲○○、辰○○、戌○○、戊○○、壬○○、申○○、午○○、辛○○、
    乙○○、丁○○於偵查中之陳述、本院審理中結證證言及證
    人Ｅ○○之證言（分見本案偵卷一之一第一○頁、第三一頁
    、第三九頁、第四三頁、第四四頁、第三○七頁、追加偵卷
    一之一二第一三頁至第一五頁、本案偵卷一之五第一一五頁
    、第一二七頁、第一二八頁、第一九二頁、第一九五頁、第
    二二四頁、第二三九頁、本院卷一第一○○頁至第一○九頁
    、本院卷二第七六頁、本院卷五第二三六頁至第二四八頁、
    本院卷七第一七頁至第三○頁），並觀以檢察官所提出其他
    證據資料，均無法證明被告乙○○、壬○○、戊○○、甲○○、辛○○、丁○○、申○○、午○○等人有何參與向證人
    庚○○、江澧公司、酉○○詐取財物之行為分擔及犯意聯絡
    ，亦均無法證明被告宙○○有何參與向證人庚○○、江澧公
    司詐取財物之行為分擔及犯意聯絡，被告乙○○、壬○○、
    戊○○、甲○○、辛○○、丁○○、申○○、午○○、宙○○上開辯解，應屬可採，此部分尚難認定被告乙○○、壬○○、戊○○、甲○○、辛○○、丁○○、申○○、午○○、
    宙○○有何詐欺取財之犯行。
四、就理由欄貳一(二)(1)部分認定被告戌○○無罪之理由：
    公訴人認被告戌○○就此部分涉犯詐欺罪嫌，係以被告戌○○、己○○、辰○○陳述、證人天○之證言及存證信函、珍
    屋公司支票、股權讓渡書、敦楊公司支票退票記錄為論據。
    訊據被告戌○○堅決否認就上開部分有何詐欺取財之犯行，
    並辯稱：敦楊公司是辰○○向天○買的，當時我係在場擔任
    見證人，伊並未自稱是第一銀行董事長，亦未對天○說可以
    幫忙貸款及融資，可能是因為辰○○積欠伊款項而將敦楊公
    司物品抵押在伊處等語。經查：證人天○於本院審理中到庭
    結證稱：伊在敦楊公司負責業務，曾經代理敦楊公司負責人
    楊明進與辰○○簽訂讓渡敦楊公司之契約，戌○○為契約之
    見證人，伊即將敦楊公司資料、支票、發票交給辰○○，辰
    ○○則有當場開立珍屋公司五十萬元支票給伊，戌○○好像
    沒有在上開支票後背書，後來上開支票並未兌現，伊去向辰
    ○○要求返還敦楊公司資料，辰○○說東西都在戌○○處，
    伊又找不到戌○○，接著敦楊公司辦公室就出事被開槍等語
    （見本院卷七第一一七頁至第一一九頁），復觀諸卷附股權
    讓渡書、存證信函及上開支票（見本案偵卷一之一第一二七
    頁至第一三○頁），股權讓渡契約之兩造當事人為被告辰○○與敦楊公司、楊明進，被告戌○○僅為契約見證人，楊明
    進寄發存證信函之對象為被告辰○○，相關付款支票之背書
    人亦僅有被告辰○○，顯見代理敦楊公司負責人楊明進之天
    ○係因與被告辰○○簽訂讓渡敦楊公司契約而交付敦楊公司
    資料，且由證人天○所述上開簽約過程以觀，被告戌○○前
    開所辯，應屬可採，本案此部分實難認被告戌○○有何施用
    詐術之行為分擔或詐欺取財之犯意聯絡。
五、就理由欄貳一(二)(2)部分認定被告戌○○無罪之理由：
    公訴人認被告戌○○就此部分涉犯詐欺罪嫌，係以被告辰○○陳述、證人亥○○、Ｂ○○證言及敦楊公司支票遭退票資
    料為論據。訊據被告戌○○堅決否認就上開部分有何詐欺取
    財之犯行，並辯稱：伊不認識亥○○，根本不知Ｂ○○向亥
    ○○借錢的事，敦楊公司五張支票是辰○○交給Ｂ○○的，
    退稅款也並非伊去提領，當時伊因跳樓受傷住院一年等語。
    經查：證人Ｂ○○於本院審理中到庭結證稱：案發當時，伊
    係與辰○○合作，伊利用敦楊公司名義辦理進出口業務而獲
    得退稅款三百多萬元，因臨時需款周轉，辰○○即將存摺、
    取款條及敦楊公司支票交與伊向亥○○周轉借款，借得之款
    項均由伊使用，戌○○、辰○○均未曾與亥○○洽談借款事
    宜，後來退稅有退三百多萬元退到敦楊公司帳戶，但退稅款
    卻被敦楊公司之人天○與辰○○去變更存摺及印鑑後加以提
    領，伊曾跟戌○○提及利用敦楊公司名義辦理進出口退稅之
    事務，戌○○要伊跟辰○○處理就好等語（見本院卷七第一
    五六頁至第一六二頁）；證人天○於另案審理（即本院九十
    二年度易字第二一一七號Ｂ○○被訴詐欺案件）中亦到庭結
    證稱：伊為敦楊公司之副總，敦楊公司負責人楊明進為伊連
    襟，敦楊公司後來由伊出面簽約讓渡給辰○○，簽約後辰○○有交簽約金支票五十萬元給伊，伊則將敦楊公司印鑑、存
    摺、發票、支票交給辰○○，但簽約金支票退票，伊就要求
    辰○○返還敦楊公司所有資料，辰○○則以所有資料均在戌
    ○○處而要伊向戌○○索取，伊因為都找不到人，所以就前
    往銀行將敦楊公司存摺、支票掛失，掛失存摺後發現敦楊公
    司帳戶內有一筆大額退稅款，辰○○打電話要伊將退稅款交
    給伊，伊即將款項提出交給辰○○，並由辰○○簽立收據等
    語（見本院九十二年度易字第二一一七號卷第一二六頁至第
    一二九頁），並有證人天○提出經被告辰○○簽收三百一十
    八萬元款項之收據在卷（見本院九十二年度易字第二一一七
    號案件中臺灣臺北地方法院檢察署九十二年度偵字第八一九
    三號卷第七三之一頁）可參，復觀諸證人亥○○之指訴內容
    ，亦均未曾提及被告戌○○與本案借款有關，顯見此部分借
    款與被告戌○○並無關連，尚難認被告戌○○就此部分有何
    涉犯詐欺取財之犯行。
六、就理由欄貳一(二)(3)部分認定被告戌○○、己○○無罪之理由
    ：
  (1)公訴人認被告戌○○、己○○就此部分涉犯詐欺罪嫌，係以
    被告己○○、戌○○、辰○○之陳述、證人宇○○、地○○
    之證言及弘芳公司資料為論據。訊據被告戌○○、己○○均
    堅決否認就上開部分有何詐欺取財之犯行，被告戌○○辯稱
    ：當初弘芳公司是作晶圓開發，伊拿兩百萬的現金給弘芳公
    司的宇○○、地○○去投資，並把宇○○交付之支票及發票
    放在弘芳公司保險箱裡，由伊與地○○共同保管等語；被告
    己○○辯稱：當時是戌○○邀伊去弘芳公司及敦楊公司上班
    ，這兩家辦公室是一起的，地址是在民權東路六段，詳細地
    址伊已不記得了。至於戌○○、辰○○與弘芳公司如何談合
    作的過程，伊均不知情，只是弘芳公司的天○有將發票交給
    伊，伊再將發票交給小姐，至於弘芳公司其他的資料都放在
    辦公室的保管箱裡面，可以開保管箱的人有伊、戌○○、天
    ○等語。
  (2)經查：證人宇○○於本院審理中到庭結證稱：伊有出資擔任
    弘芳公司股東，實際上經營之負責人為地○○，並由地○○
    與戌○○接洽，伊僅知道戌○○好像要來投資弘芳公司，伊
    並不清楚實際細節，戌○○來投資時說怕遭人亂開支票及發
    票，就有將弘芳公司發票、支票封存在牛皮紙袋內，由戌○○取走，弘芳公司印鑑章、執照、支票大小章則由弘芳公司
    自己保管，不是會計小姐保管，就是地○○保管，後來伊覺
    得投資過程不正常，伊有問弘芳公司當時之會計小姐是否有
    將支票、發票取回，會計小姐要伊詢問地○○，伊沒有找到
    地○○，所以就直覺去報警。伊在弘芳公司有看過己○○和
    戌○○在一起幾次，但不知道己○○到公司要做何事等語（
    見本院卷七第一○七頁、第一○八頁）；證人地○○於本院
    審理中到庭結證稱：伊在弘芳公司擔任總經理職務，戌○○
    有到公司來口頭表示要投資，內容很含糊，也沒有簽訂合作
    契約，弘芳公司負責洽談之人為天○，因戌○○表示要清查
    公司盈虧狀況再決定是否投資，而在清查期間不能有任何支
    出或交易行為，所以要求封存，印象中有將弘芳公司支票、
    發票放在信封內封存，並在封存處簽名，封存之信封係由天
    ○保管鎖在弘芳公司後來遷到民權東路六段那邊總經理辦公
    室的抽屜裡，但弘芳公司大、小章、印鑑章、公司執照及營
    業資料有無一起封存，伊已不記得了，但應該是將印章與支
    票、發票分開放，而封存之後，公司大、小章不可能再使用
    。伊並不知道事後為何弘芳公司去申報支票、發票遺失。伊
    有看過己○○，但伊從來沒與己○○對話過，亦沒有與己○○談合作的事情等語（見本案卷七第一○九頁至第一一一頁
    ）；證人天○於本院審理中到庭結證稱：弘芳公司負責人宇
    ○○為伊女友，伊有幫忙地○○處理弘芳公司業務進行，在
    九十一年一月間，經由辰○○介紹戌○○說要投資弘芳公司
    ，戌○○表示要對弘芳公司進行徵信確認弘芳公司有無退票
    或不良紀錄，需要將弘芳公司支票、發票集中保管，所以就
    將弘芳公司支票、發票、公司大、小章及公司一些證件封存
    在信封裡交戌○○保管，支票大、小章由弘芳公司會計小姐
    保管，後來弘芳公司還有召開一個說明會說明公司前景及發
    展，但來參加的人很怪，有人吃檳榔，伊即跟宇○○說要將
    支票、發票取回，回到弘芳公司辦公室又找不到戌○○，因
    為要不回來，就去申報支票、發票遺失，結果在將弘芳公司
    資料交給戌○○沒有很長的時間，戌○○就出事了，弘芳公
    司辦公室也發生槍擊案，刑事警察隊偵六隊也來了，戌○○
    之投資並未成功等語（見本院卷七第一一一頁至第一一三頁
    ），依據證人上開所述，可知本案被告己○○與證人宇○○
    等人交付弘芳公司資料並無任何關連，而被告戌○○係因另
    生事故以致無法完成對於弘芳公司投資案之處理，且亦無證
    據資料顯示被告戌○○有何施用詐術之行為，本案此部分實
    難認被告戌○○、己○○有何詐欺取財之犯意或施用詐術之
    行為。
七、就理由欄貳一(二)(4)部分認定被告戌○○無罪之理由：
    公訴人認被告戌○○就此部分涉犯詐欺罪嫌，係以證人黃○○之證言、香樂公司支票十二張、鈞存公司資料（分見本案
    偵卷一之一第二○四頁至第二○七頁、本案偵卷一之三第五
    五頁）為論據，訊據被告戌○○堅決否認就上開部分有何詐
    欺取財之犯行，並辯稱：當時鈞存公司是要做銀行貸款及進
    出口業務，相關進出口業務由Ｂ○○處理，相關銀行貸款業
    務由辰○○處理。黃○○將四十八萬五千元放在伊處讓伊放
    高利貸，黃○○為伊之金主，錢借出去給巳○○、Ａ○○，
    伊有將巳○○、Ａ○○開的票交給黃○○，後來上開票據退
    票，伊才補開香樂公司支票給黃○○作為擔保等語。經查：
    證人黃○○於本院審理中到庭結證稱：於八十九年、九十年
    間，伊擔任鈞存公司之負責人，戌○○說在世貿那邊租辦公
    室可以獲得優惠，伊即將公司營業登記影本交給戌○○去辦
    理辦公室租賃；戌○○又另說可以仲介他人來向伊購買土地
    或代伊向銀行辦理貸款，伊又將土地所有權狀影本、營利事
    業登記證影本、執照影本、變更事項登記卡影本交付給戌○○，但事情都不了了之。後來戌○○以周轉一下為由向伊借
    錢四十幾萬元，當時戌○○並沒有拿什麼支票向伊借款，是
    伊向戌○○催討債務時，戌○○才拿出香樂公司所開立經戌
    ○○背書之支票給伊等語（見本院卷七第七三頁至第七五頁
    ），由證人黃○○上開所述，被告戌○○自證人黃○○處取
    得鈞存公司之公司資料、土地所有權狀等資料均屬影本，而
    被告戌○○係於證人黃○○借款後向其催討債務時始交付香
    樂公司支票與證人黃○○，被告戌○○上開行為，尚難認有
    何施用詐術之行為或有何詐欺取財之犯意。
八、就理由欄貳一(二)(5)部分認定被告戌○○無罪之理由：
    公訴人認被告戌○○就此部分涉犯詐欺罪嫌，係以證人玄○○之證言、萬達倫公司、香樂公司支票（分見本案偵卷一之
    一第二一二頁至第二一七頁）為論據。訊據被告戌○○堅決
    否認就上開部分有何詐欺取財之犯行，並辯稱：玄○○充任
    金主將錢放在伊處去放高利貸，伊將債務人Ａ○○、巳○○
    開的票放在玄○○處，後來Ａ○○、巳○○退票無力清償債
    務，玄○○才要求伊補開香樂公司票作為擔保等語。經查：
    證人玄○○於本院審理中到庭結證稱：伊曾在距開庭時前五
    、六年為戌○○工作，在工作期間，戌○○說可以幫伊投資
    賺錢，但詳細如何逃資的細節並沒有提及，伊就將錢陸陸續
    續借給戌○○，借款時，戌○○並無書寫借據或開支票給伊
    ，伊曾幫戌○○去向巳○○、Ａ○○拿支票，伊也知道戌○○有借錢給巳○○、Ａ○○及該二人所開立之公司，並有計
    算利息，事後伊向戌○○要錢時，戌○○才拿支票給伊，到
    現在為止借款均未清償等語（見本院卷七第一八六頁至第一
    九○頁），核與被告戌○○前開所辯大致相符，而由證人玄
    ○○上開所述，被告戌○○係於證人玄○○借款後向其催討
    債務時始交付萬達倫公司、香樂公司支票與證人玄○○，被
    告戌○○上開行為，亦難認有何施用詐術之行為或有何詐欺
    取財之犯意。
九、就理由欄貳一(二)(6)部分認定被告戌○○無罪之理由：
    公訴人認被告戌○○就上開部分涉犯詐欺取財罪，係以證人
    Ｃ○○證言、安嶸公司訂貨單、送貨單、敦楊公司支票影本
    為論據。訊據被告戌○○堅決否認有何詐欺取財之犯行，並
    辯稱：Ｃ○○來拿的時候，因為辰○○不在，叫Ｃ○○等辰
    ○○來的時候再處理，伊確實口氣不好。至於是否是伊去訂
    貨，伊已經不記得等語。經查：證人Ｃ○○於本院審理中到
    庭結證稱：伊於九十一年一月在安嶸公司擔任業務，由伊接
    洽敦楊公司人員訂電腦保險櫃之生意，伊有將相關產品目錄
    交給戌○○，並與戌○○洽談，由戌○○決定訂何產品，伊
    當時將電腦保險櫃送去敦楊公司時，係由辰○○開敦楊公司
    支票以支付貨款，後來支票並未兌現，至於何人簽收上開電
    腦保險櫃，伊已不記得了等語（見本院卷七第一五七頁至第
    一五九頁），復參以卷附訂購單、送貨單及敦楊公司支票（
    見本案偵卷一之一第二三五頁至第二三七頁），並無法顯示
    被告戌○○就上開訂購電腦保險櫃之時有何施用詐術之行為
    ，尚難僅以事後用以支付貨款之票據退票即逕認被告戌○○
    於訂購上開電腦保險櫃時有詐欺取財之犯意。
十、就理由欄貳一(二)(7)部分認定被告戌○○無罪之理由：
    公訴人認被告戌○○就此部分詐欺取財罪嫌、行使偽造私文
    書罪嫌、偽造信用卡、行使偽造信用卡罪嫌，係以被告壬○○、證人趙克文、丁建志、陳聰棋、Ｆ○○、賴以捷證言、
    富邦銀行九十三年十月二十六日所發（九三）富邦信卡字第
    六四八號函覆資料、渣打銀行臺北分公司九十三年十月二十
    六日所發（九三）渣信字第二三三九號函覆資料、花旗銀行
    九十三年十一月十六日所發（九十三）政查字第四六九八號
    函覆資料、中國信託銀行九十三年十一月四日所提陳報狀附
    資料為其論據。訊據被告戌○○固承認如附表一所示之信用
    卡為其交付被告壬○○保管而為警查獲等情，惟堅決否認有
    何冒名行使如附表一所示偽造信用卡盜刷消費之犯行，並辯
    稱：如附表一所示之信用卡為伊友人寄放在伊處，如附表一
    所示之信用卡並非伊偽造，伊復未行使如附表一所示之信用
    卡盜刷消費購物等語。經查：被告壬○○於本院審理中到庭
    結證稱：在九十一年二月六日為警查獲前約一、二個月，戌
    ○○了一包牛皮紙袋交給伊保管，並交代說牛皮紙袋內的東
    西很重要，等過幾天就拿回去，且要求伊不要打開該牛皮紙
    袋，戌○○並沒有提到該包東西之來源，亦未提及內容物為
    偽造之信用卡或戌○○是否曾使用牛皮紙袋內之信用卡。隔
    幾天，戌○○又拿一堆用橡皮筋捆起的白白的東西（即信用
    卡半成品）交給伊包管，要伊與牛皮紙袋放在一起保管。伊
    曾經將牛皮紙袋打開看到一些信用卡，後來過了幾天，伊就
    問戌○○是否要將東西取回，但戌○○說暫時用不到，還是
    放在伊處等語（見本院九十五年六月二十八日審判筆錄，本
    院卷三第二一二頁至第二一四頁），而觀諸證人趙克文、丁
    建志、陳聰棋、Ｆ○○、賴以捷於警詢之證言，證人趙克文
    僅說明在被告壬○○處扣得之側錄機（即本院勘驗筆錄卷一
    第四七頁之機具）因內部記憶電池無電，無法讀出側錄之資
    料；證人丁建志、陳聰棋、Ｆ○○、賴以捷分為如附表一所
    示各銀行之人員，並未親自見聞如附表一所示信用卡遭偽造
    及盜刷之經過、富邦銀行九十三年十月二十六日所發（九三
    ）富邦信卡字第六四八號函覆資料、渣打銀行臺北分公司九
    十三年十月二十六日所發（九三）渣信字第二三三九號函覆
    資料、花旗銀行九十三年十一月十六日所發（九十三）政查
    字第四六九八號函覆資料、中國信託銀行九十三年十一月四
    日所提陳報狀附資料，則為各家銀行說明遭盜刷所受損害之
    情形及檢附相關之簽帳單，均僅能說明如附表一所示信用卡
    遭偽造及盜刷之客觀狀態，但並無法證明偽造及持如附表一
    所示信用卡盜刷之行為人究為何人，而本案亦查無其他證據
    資料可證明如附表一所示之信用卡為被告戌○○所偽造、被
    告戌○○明知如附表一所示之信用卡為偽造信用卡因意圖供
    行使之用而收受如附表一所示之偽造信用卡或被告戌○○曾
    持如附表一所示之信用卡盜刷消費等情，本案尚難認被告戌
    ○○就此部分構成詐欺取財、行使偽造私文書、偽造信用卡
    或行使偽造信用卡之犯行。
十一、就理由欄貳一(二)(8)部分認定被告戌○○、乙○○無罪之理
      由：
    公訴人認被告戌○○、乙○○就上開部分涉嫌犯公司法第九
    條第一項、刑法第二百十四條罪嫌，係以被告戌○○、壬○○、戊○○、辛○○、乙○○、子○○、辰○○、申○○之
    陳述及香樂公司登記資料為論據。經查：依據九十年十一月
    十二日修正前公司法第九條第三項之規定，係以公司應收股
    款，股東並未實際繳納，而以文件表明收足為要件，在有限
    公司，公司資本總額，應由各股東全部繳足，不得分期繳款
    或對外招募，公司法第一百條第一項定有明文，有限公司在
    設立登記後，若資本總額不變，股東將出資轉讓他人，新股
    東並不必再繳納股款，是以在有限公司僅於設立登記時，有
    發生公司應收股款，股東未實際繳納股款，而以申請文件表
    明收足情事，故有限公司僅於設立登記時，始有前揭公司法
    第九條第三項規定之適用，經濟部商業司於九十三年五月十
    二日所發經商字第○九三○二○七二六九○號函亦同此認定
    ，而本案香樂公司係於七十四年間，經吳明勳、謝文福、蔡
    弘基、蔡麗莉、蕭桂琴等股東出資共計一百萬元而設立；於
    七十六年間，經蔡弘才、謝文福、蔡泓基、蔡麗莉、張淑鈴
    等股東增資四百萬元，迄於九十年八月十日、同年月三十日
    分別辦理股東出資轉讓及改推被告子○○、乙○○為董事登
    記時止，香樂公司之公司資本額均為五百萬元等情，有香樂
    公司登記卷宗在卷可參，是依據前開規定及說明，尚難認定
    被告戌○○、乙○○就此部分有何違反修正前公司法第九條
    第三項及刑法第二百十四條之行為。
十二、就理由欄貳一(三)部分認定被告宙○○無罪之理由：
    公訴人認被告宙○○就此部分涉犯詐欺、幫助逃漏營業稅捐
    、填製不實會計憑證罪嫌，係以被告辰○○、宙○○、寅○○之陳述、合作協議書、第一銀行支票存款票據領用記錄、
    退票資料查詢單、領取支票登記簿、合作金庫回函、進項憑
    證資料、統一發票存根聯及興霓公司退稅帳戶存摺為論據。
    訊據被告宙○○堅決否認就上開部分有何詐欺取財、幫助逃
    漏營業稅捐及填製不實會計憑證之犯行，並辯稱：伊對於此
    部分經過均不清楚，均為辰○○在處理，伊之前在偵查中會
    認罪，係因檢察官說伊為公司負責人，伊才認罪等語。經查
    ：被告寅○○於本院審理中結證稱：伊與辰○○簽合作協議
    書時，宙○○並不在簽約的小辦公室內，而要交給辰○○的
    興霓公司資料，是辰○○說要叫宙○○來拿，伊才交給宙○○，而伊知道辰○○行動不方便，可能都是宙○○在跑腿，
    所以告知癸○○去向宙○○拿取相關資料。至於調查局筆錄
    之記載有誤，丙○○應該是向伊說有朋友可以做生意提高營
    業額，而相關簽約時之說明均由辰○○告知，宙○○並沒有
    參與洽談等語（見本院卷七第七八頁、第七九頁）；被告辰
    ○○於本院審理中結證稱：相關作業均由伊在作業，宙○○
    只是因伊腳不舒服而會擔任司機接送伊到公司。記帳資料都
    在癸○○處，宙○○也不知情，要拿給癸○○之資料，係由
    公司會計人員整理好，伊即叫宙○○載伊去癸○○處，由宙
    ○○爬樓梯拿到樓上去給癸○○，而本案與寅○○簽訂合作
    協議書時，宙○○並未在場，興霓公司之相關文件取回後均
    由伊保管，或交由公司會計人員保管。另因伊信用有問題，
    宙○○在別處上班，伊即自己拿宙○○之證件及印章去申請
    宸立公司，等公司執照發下來，才跟宙○○說，宸立公司係
    由伊經營，宸立公司統一發票的事，宙○○均不懂，是伊請
    會計人員開立的等語（見本院卷七第七五頁至至第七七頁）
    ；證人丙○○於本院審理中結證稱：簽約當時有伊、辰○○
    、寅○○在場，地點是在辰○○辦公室，而簽約當時，宙○○並沒有進入辦公室，而相關之洽談，伊都是與辰○○洽談
    ，並未跟宙○○談過，伊僅跟寅○○提過辰○○有能力可以
    提高營業額及創造良好資產負債表，並沒有提到宙○○等語
    （見本院卷七第六八頁至第七○頁）；證人癸○○於本院審
    理中到庭結證稱：伊有幫寅○○記興霓公司之帳目，在寅○○與他人合作後，寅○○有交代要拿進銷項憑證時要找宙○○，伊即按照寅○○之指示致電宙○○跟宙○○說需要什麼
    資料，但宙○○每次來時都是拿一個信封袋裝資料來，伊就
    會當場打開來確認內容物，要交給宙○○的東西也是當場打
    開交給宙○○，但宙○○未曾向伊提到興霓公司記帳上的事
    情，伊曾跟宙○○提到說有出口需要水單，宙○○就說下次
    帶來，至於宙○○是否有實際經營興霓公司，伊並不清楚等
    語（見本院卷七第七○頁至第七四頁）；證人丑○○於本院
    審理中結證稱：本案係由伊介紹寅○○與辰○○簽約，簽約
    當天，伊有在場，而辰○○方面好像只有辰○○一人在簽約
    之小辦公室內，宙○○當時應該是在簽約之房間之外的辦公
    區域，因辰○○不方便行走，都是宙○○在幫忙跑，都是辰
    ○○需要什麼東西才叫宙○○到興霓公司拿，協議書內容好
    像是辰○○擬的，伊僅曾在辰○○公司裡看到宙○○，伊不
    曾在其他地方或興霓公司內看過宙○○，去銀行領退稅款時
    ，亦係看到辰○○與另一名常跟辰○○在一起的人，並非宙
    ○○等語（見本院卷七第六四頁至第六七頁），復參以被告
    辰○○與寅○○所簽署之合作協議書（見本案追加偵卷一之
    一第一一頁），兩造當事人分為被告寅○○、辰○○，見證
    人則為證人丙○○，並無被告宙○○之相關記載，可知被告
    宙○○並無實際參與被告寅○○與辰○○簽訂合作協議書及
    事後執行之過程，而觀諸檢察官所提其他證據資料，亦無法
    證明被告宙○○有參與被告辰○○、寅○○合作協議書之簽
    訂、事後填製不實興霓公司、宸立公司統一發票、詐領退稅
    款之犯行或與被告辰○○、寅○○有犯意聯絡，本案實難以
    被告宙○○出名擔任宸立公司負責人及為被告辰○○跑腿送
    資料與證人癸○○即逕認被告宙○○有參與此部分犯行或與
    被告辰○○、寅○○有犯意聯絡。
十三、綜上所述，公訴人所提出之證據並無法證明被告戌○○、
      乙○○、壬○○、戊○○、甲○○、辛○○、丁○○、申
      ○○、午○○、宙○○、己○○有上開犯行，此外，復查
      無其他積極證據足資證明被告戌○○、乙○○、壬○○、
      戊○○、甲○○、辛○○、丁○○、申○○、午○○、宙
      ○○、己○○就上開部分確有公訴人所指之上開犯行，揆
      諸首揭規定及說明，本案上開部分既不能證明被告戌○○
      、乙○○、壬○○、戊○○、甲○○、辛○○、丁○○、
      申○○、午○○、宙○○、己○○犯罪，即應為無罪判決
      之諭知，以免冤抑。
、退併辦部分：
    臺灣臺北地方法院檢察署檢察官以九十六年度偵緝字第四○
    三號將被告宙○○移送併案審理部分，因本案原起訴及追加
    起訴被告宙○○部分均經本院判決無罪，如前所述，本院自
    無從就上開併案審理部分併與審理，應退由檢察官另行偵辦
    。
據上論斷，應依刑事訴訟法第二百九十九條第一項前段，第三百
零一條第一項，稅捐稽徵法第四十三條第一項、修正前商業會計
法第七十一條第一款、修正後刑法第十一條前段、第二條第一項
前段、第二十八條、第三十一條第一項、修正前刑法第五十六條
、第五十五條後段、第四十一條第一項前段，修正前罰金罰鍰提
高標準條例第二條，現行法規所定貨幣單位折算新臺幣條例第二
條，中華民國九十六年罪犯減刑條例第二條第一項第三款、第七
條、第九條，判決如主文。
本案經檢察官鄧巧羚到庭執行職務
中    華    民    國    97    年    4     月    18    日
                        臺灣臺北地方法院刑事第八庭
                            審判長法  官   陳德民
                                  法  官   孫曉青
                                  法  官   唐于智
上正本證明與原本無異。
如不服本判決，應於判決送達後10日內，向本院提出上訴狀。
                                  書記官   陳家欣
中    華    民    國    97    年    4     月    18    日
本案論罪科刑法條：
稅捐稽徵法第43條第1項
教唆或幫助犯第41條或第42條之罪者，處3 年以下有期徒刑、拘
役或科新臺幣6 萬元以下罰金。
修正前商業會計法第71條第1款
商業負責人、主辦及經辦會計人員或依法受託代他人處理會計事
務之人員有左列情事之一者，處5 年以下有期徒刑、拘役或科或
併科新臺幣15萬元以下罰金：
一、以明知為不實之事項，而填製會計憑證或記入帳冊者。
刑法第339條第1項
意圖為自己或第三人不法之所有，以詐術使人將本人或第三人之
物交付者，處5 年以下有期徒刑、拘役或科或併科1 千元以下罰
金。
附表一（單位：新臺幣）
┌─┬────────┬──────┬────────────┐
│編│卡號            │發卡銀行    │遭盜刷之經過            │
│號│                │            │                        │
├─┼────────┼──────┼────────────┤
│1 │0000000000000000│花旗銀行    │                        │
├─┼────────┼──────┼────────────┤
│2 │0000000000000000│花旗銀行    │於90年3 月8 日起至同年月│
│  │                │            │9 日遭冒用「史建明」名義│
│  │                │            │盜刷3萬690元之貨物      │
├─┼────────┼──────┼────────────┤
│3 │0000000000000000│花旗銀行    │                        │
├─┼────────┼──────┼────────────┤
│4 │0000000000000000│富邦銀行    │                        │
├─┼────────┼──────┼────────────┤
│5 │0000000000000000│富邦銀行    │                        │
├─┼────────┼──────┼────────────┤
│6 │0000000000000000│富邦銀行    │                        │
├─┼────────┼──────┼────────────┤
│7 │0000000000000000│富邦銀行    │於90年3 月8 日起至同年月│
│  │                │            │13日遭冒用「陳利丘」名義│
│  │                │            │盜刷9540元之貨物        │
├─┼────────┼──────┼────────────┤
│8 │0000000000000000│渣打銀行    │                        │
├─┼────────┼──────┼────────────┤
│9 │0000000000000000│中國信託銀行│遭冒用「蘇利恆」名義盜刷│
│  │                │            │8萬904元之貨物          │
├─┼────────┼──────┼────────────┤
│10│0000000000000000│中國信託銀行│                        │
├─┼────────┼──────┼────────────┤
│11│0000000000000000│中國信託銀行│                        │
└─┴────────┴──────┴────────────┘
附表二
┌─┬─────────┬────┬──────┬─────┬──────┐
│編│公司名稱          │開立發票│發票號碼    │銷售額    │營業稅稅額（│
│號│                  │期間    │            │（新臺幣）│新臺幣）    │
├─┼─────────┼────┼──────┼─────┼──────┤
│1 │宸立實業有限公司  │9102    │LC00000000  │373200    │18660       │
│  │                  │        ├──────┼─────┼──────┤
│  │                  │        │LC00000000  │279900    │13995       │
│  │                  │        ├──────┼─────┼──────┤
│  │                  │        │LC00000000  │279900    │13995       │
│  │                  │        ├──────┼─────┼──────┤
│  │                  │        │LC00000000  │466500    │23325       │
│  │                  │        ├──────┼─────┼──────┤
│  │                  │        │LC00000000  │401190    │20060       │
│  │                  │        ├──────┼─────┼──────┤
│  │                  │        │LC00000000  │466500    │23325       │
│  │                  │        ├──────┼─────┼──────┤
│  │                  │        │LC00000000  │438510    │21926       │
│  │                  │        ├──────┼─────┼──────┤
│  │                  │        │LC00000000  │466500    │23325       │
│  │                  │        ├──────┼─────┼──────┤
│  │                  │        │LC00000000  │326550    │16328       │
│  │                  │        ├──────┼─────┼──────┤
│  │                  │        │LC00000000  │466500    │23325       │
│  │                  │        ├──────┼─────┼──────┤
│  │                  │        │LC00000000  │419850    │20993       │
│  │                  │        ├──────┼─────┼──────┤
│  │                  │        │LC00000000  │419850    │20993       │
│  │                  │        ├──────┼─────┼──────┤
│  │                  │        │LC00000000  │419850    │20993       │
│  │                  │        ├──────┼─────┼──────┤
│  │                  │        │LC00000000  │466500    │23325       │
│  │                  │        ├──────┼─────┼──────┤
│  │                  │        │LC00000000  │419850    │20993       │
│  │                  │        ├──────┼─────┼──────┤
│  │                  │        │LC00000000  │419850    │20993       │
│  │                  │        ├──────┼─────┼──────┤
│  │                  │        │LC00000000  │279900    │13995       │
│  │                  │        ├──────┼─────┼──────┤
│  │                  │        │LC00000000  │419850    │20993       │
│  │                  │        ├──────┼─────┼──────┤
│  │                  │        │LC00000000  │466500    │23325       │
│  │                  │        ├──────┼─────┼──────┤
│  │                  │        │LC00000000  │466500    │23325       │
│  │                  │        ├──────┼─────┼──────┤
│  │                  │        │LC00000000  │419850    │20993       │
│  │                  │        ├──────┼─────┼──────┤
│  │                  │        │LC00000000  │466500    │23325       │
│  │                  │        ├──────┼─────┼──────┤
│  │                  │        │LC00000000  │391860    │19593       │
│  │                  │        ├──────┼─────┼──────┤
│  │                  │        │LC00000000  │447840    │22392       │
│  │                  ├────┴──────┼─────┼──────┤
│  │                  │發票共計24張，金額小計│0000000   │494495      │
├─┼─────────┼────┬──────┼─────┼──────┤
│2 │同慶通訊科技有限公│9101    │LA00000000  │985800    │49290       │
│  │司                │        ├──────┼─────┼──────┤
│  │                  │        │LA00000000  │985800    │49290       │
│  │                  │        ├──────┼─────┼──────┤
│  │                  │        │LA00000000  │985800    │49290       │
│  │                  │        ├──────┼─────┼──────┤
│  │                  │        │LA00000000  │985800    │49290       │
│  │                  │        ├──────┼─────┼──────┤
│  │                  │        │LA00000000  │985800    │49290       │
│  │                  │        ├──────┼─────┼──────┤
│  │                  │        │LA00000000  │985800    │49290       │
│  │                  │        ├──────┼─────┼──────┤
│  │                  │        │LA00000000  │985800    │49290       │
│  │                  │        ├──────┼─────┼──────┤
│  │                  │        │LA00000000  │985800    │49290       │
│  │                  │        ├──────┼─────┼──────┤
│  │                  │        │LA00000000  │985800    │49290       │
│  │                  ├────┼──────┼─────┼──────┤
│  │                  │9102    │LA00000000  │985800    │49290       │
│  │                  ├────┴──────┼─────┼──────┤
│  │                  │發票共計10張，金額小計│0000000   │492900      │
├─┼─────────┼────┬──────┼─────┼──────┤
│3 │金隄國際有限公司  │9101    │LC00000000  │67245     │3362        │
│  │                  │        ├──────┼─────┼──────┤
│  │                  │        │LC00000000  │102433    │5122        │
│  │                  │        ├──────┼─────┼──────┤
│  │                  │        │LC00000000  │194600    │9730        │
│  │                  │        ├──────┼─────┼──────┤
│  │                  │        │LC00000000  │265441    │13272       │
│  │                  │        ├──────┼─────┼──────┤
│  │                  │        │LC00000000  │389449    │19472       │
│  │                  │        ├──────┼─────┼──────┤
│  │                  │        │LC00000000  │17502     │875         │
│  │                  │        ├──────┼─────┼──────┤
│  │                  │        │LC00000000  │111618    │5581        │
│  │                  │        ├──────┼─────┼──────┤
│  │                  │        │LC00000000  │382500    │19125       │
│  │                  │        ├──────┼─────┼──────┤
│  │                  │        │LC00000000  │173655    │8683        │
│  │                  ├────┼──────┼─────┼──────┤
│  │                  │9102    │LC00000000  │382500    │19125       │
│  │                  │        ├──────┼─────┼──────┤
│  │                  │        │LC00000000  │382500    │19125       │
│  │                  │        ├──────┼─────┼──────┤
│  │                  │        │LC00000000  │654081    │32704       │
│  │                  ├────┴──────┼─────┼──────┤
│  │                  │發票共計12張，金額小計│0000000   │156176      │
├─┼─────────┼────┬──────┼─────┼──────┤
│4 │觀念維新國際有限公│9101    │LC00000000  │794878    │39744       │
│  │司                │        ├──────┼─────┼──────┤
│  │                  │        │LC00000000  │336091    │16805       │
│  │                  │        ├──────┼─────┼──────┤
│  │                  │        │LC00000000  │336091    │16805       │
│  │                  │        ├──────┼─────┼──────┤
│  │                  │        │LC00000000  │382200    │19110       │
│  │                  │        ├──────┼─────┼──────┤
│  │                  │        │LC00000000  │382200    │19110       │
│  │                  │        ├──────┼─────┼──────┤
│  │                  │        │LC00000000  │45332     │2267        │
│  │                  │        ├──────┼─────┼──────┤
│  │                  │        │LC00000000  │382200    │19110       │
│  │                  │        ├──────┼─────┼──────┤
│  │                  │        │LC00000000  │159201    │7960        │
│  │                  ├────┼──────┼─────┼──────┤
│  │                  │9102    │LC00000000  │353780    │17689       │
│  │                  │        ├──────┼─────┼──────┤
│  │                  │        │LC00000000  │161700    │8085        │
│  │                  ├────┴──────┼─────┼──────┤
│  │                  │發票共計10張，金額小計│0000000   │166685      │
├─┼─────────┼────┬──────┼─────┼──────┤
│5 │煒杋企業有限公司  │9103    │LZ00000000  │857000    │42850       │
│  │                  │        ├──────┼─────┼──────┤
│  │                  │        │LZ00000000  │857000    │42850       │
│  │                  │        ├──────┼─────┼──────┤
│  │                  │        │LZ00000000  │857000    │42850       │
│  │                  │        ├──────┼─────┼──────┤
│  │                  │        │LZ00000000  │85700     │42850       │
│  │                  │        ├──────┼─────┼──────┤
│  │                  │        │LZ00000000  │857000    │42850       │
│  │                  │        ├──────┼─────┼──────┤
│  │                  │        │LZ00000000  │857000    │42850       │
│  │                  │        ├──────┼─────┼──────┤
│  │                  │        │LZ00000000  │857000    │42850       │
│  │                  │        ├──────┼─────┼──────┤
│  │                  │        │LZ00000000  │857000    │42850       │
│  │                  ├────┴──────┼─────┼──────┤
│  │                  │發票共計8張，金額小計 │0000000   │342800      │
├─┼─────────┼────┬──────┼─────┼──────┤
│6 │力銧企業有限公司  │9103    │MB00000000  │0000000   │51240       │
│  │                  │        ├──────┼─────┼──────┤
│  │                  │        │MB00000000  │0000000   │51240       │
│  │                  │        ├──────┼─────┼──────┤
│  │                  │        │MB00000000  │0000000   │51240       │
│  │                  │        ├──────┼─────┼──────┤
│  │                  │        │MB00000000  │0000000   │51240       │
│  │                  ├────┼──────┼─────┼──────┤
│  │                  │9104    │MB00000000  │0000000   │51240       │
│  │                  │        ├──────┼─────┼──────┤
│  │                  │        │MB00000000  │0000000   │51240       │
│  │                  │        ├──────┼─────┼──────┤
│  │                  │        │MB00000000  │857000    │42850       │
│  │                  │        ├──────┼─────┼──────┤
│  │                  │        │MB00000000  │857000    │42850       │
│  │                  ├────┴──────┼─────┼──────┤
│  │                  │發票共計8張，金額小計 │0000000   │393140      │
├─┼─────────┼────┬──────┼─────┼──────┤
│7 │奇強國際有限公司  │9103    │LZ00000000  │0000000   │51240       │
│  │                  ├────┴──────┼─────┼──────┤
│  │                  │發票計1張 金額小計    │0000000   │51240       │
├─┼─────────┼────┬──────┼─────┼──────┤
│8 │摩新科技有限公司  │9104    │MB00000000  │235000    │11750       │
│  │                  ├────┴──────┼─────┼──────┤
│  │                  │發票計1 張，金額小計  │235000    │11750       │
└─┴─────────┴───────────┴─────┴──────┘
附表三
┌─┬─────────┬────┬──────┬─────┬──────┐
│編│公司名稱          │開立發票│發票號碼    │銷售額    │營業稅稅額（│
│號│                  │期間    │            │（新臺幣）│新臺幣）    │
├─┼─────────┼────┼──────┼─────┼──────┤
│1 │米禾興實業有限公司│9101    │LC00000000  │450000    │22500       │
│  │                  │        ├──────┼─────┼──────┤
│  │                  │        │LC00000000  │397238    │19862       │
│  │                  ├────┴──────┼─────┼──────┤
│  │                  │發票共計2張，金額小計 │847238    │42362       │
├─┼─────────┼────┬──────┼─────┼──────┤
│2 │換日線企業有限公司│9101    │LC00000000  │361100    │18055       │
│  │                  │        ├──────┼─────┼──────┤
│  │                  │        │LC00000000  │45000     │2250        │
│  │                  │        ├──────┼─────┼──────┤
│  │                  │        │LC00000000  │59500     │2975        │
│  │                  │        ├──────┼─────┼──────┤
│  │                  │        │LC00000000  │198500    │9925        │
│  │                  │        ├──────┼─────┼──────┤
│  │                  │        │LC00000000  │270750    │13538       │
│  │                  │        ├──────┼─────┼──────┤
│  │                  │        │LC00000000  │17850     │893         │
│  │                  │        ├──────┼─────┼──────┤
│  │                  │        │LC00000000  │68590     │3430        │
│  │                  │        ├──────┼─────┼──────┤
│  │                  │        │LC00000000  │342950    │17148       │
│  │                  │        ├──────┼─────┼──────┤
│  │                  │        │LC00000000  │46257     │2313        │
│  │                  ├────┼──────┼─────┼──────┤
│  │                  │9102    │LC00000000  │162450    │8123        │
│  │                  │        ├──────┼─────┼──────┤
│  │                  │        │LC00000000  │361000    │18050       │
│  │                  ├────┴──────┼─────┼──────┤
│  │                  │發票共計11張，金額小計│0000000   │96700       │
├─┼─────────┼────┬──────┼─────┼──────┤
│3 │宜鎂企業有限公司  │9101    │LC00000000  │113900    │5695        │
│  │                  │        ├──────┼─────┼──────┤
│  │                  │        │LC00000000  │390000    │19500       │
│  │                  │        ├──────┼─────┼──────┤
│  │                  │        │LC00000000  │177060    │8853        │
│  │                  │        ├──────┼─────┼──────┤
│  │                  │        │LC00000000  │390000    │19500       │
│  │                  │        ├──────┼─────┼──────┤
│  │                  │        │LC00000000  │390000    │19500       │
│  │                  │        ├──────┼─────┼──────┤
│  │                  │        │LC00000000  │390000    │19500       │
│  │                  ├────┼──────┼─────┼──────┤
│  │                  │9102    │LC00000000  │390000    │19500       │
│  │                  │        ├──────┼─────┼──────┤
│  │                  │        │LC00000000  │390000    │19500       │
│  │                  │        ├──────┼─────┼──────┤
│  │                  │        │LC00000000  │390000    │19500       │
│  │                  │        ├──────┼─────┼──────┤
│  │                  │        │LC00000000  │80000     │4000        │
│  │                  ├────┴──────┼─────┼──────┤
│  │                  │發票共計10張，金額小計│0000000   │155048      │
├─┼─────────┼────┬──────┼─────┼──────┤
│4 │天貴科技股份有限公│9102    │LC00000000  │667345    │33367       │
│  │司                ├────┴──────┼─────┼──────┤
│  │                  │發票共計1張，金額小計 │667345    │33367       │
├─┼─────────┼────┬──────┼─────┼──────┤
│5 │英強電子工業股份有│9102    │LC00000000  │165000    │8250        │
│  │限公司            ├────┴──────┼─────┼──────┤
│  │                  │發票共計1張，金額小計 │165000    │8250        │
└─┴─────────┴───────────┴─────┴──────┘


司法院資訊處製作；財團法人民間司法改革基金會備份。
